【裁判字號】    89,上易,320
【裁判日期】    890328
【裁判案由】    違反動產擔保交易法
【裁判全文】
臺灣高等法院臺南分院刑事判決          八十九年度上易字第三二號  Ａ
      上  訴  人
      即  被  告  甲  ○
右上訴人因違反動產擔保交易法案件，不服臺灣臺南地方法院八十八年度易字第二二
Ｏ四號中華民國八十八年十二月二十三日第一審判決（起訴案號：臺灣臺南地方法院
檢察署八十八年度營偵字第一一六二號及併辦案號：同署八十八年度營偵字第八五九
號)，本院判決如左：
      主      文
上訴駁回。
      事      實
一、甲○分別於民國（下同）八十五年九月十八日、八十六年六月十七日，各以分
    四十八期付款方式，向福灣企業股份有限公司（以下簡稱福灣公司）購買價值新
    台幣（下同）五十九萬八千八百元之Ｊ五─四二五五號牌小貨車及七十一萬九千
    元之Ｎ二─一三九六號自小客車各一輛，並均簽訂附條件買賣合約書，為動產擔
    保交易之債務人，各約定上開小貨車之標的物存放台南縣白河鎮○○路一之十六
    號及同鎮○○路二三三號，於價款尚未全部清償前，甲○僅得占有使用該車輛
    ，賣方福灣公司仍保有標的物所有權，買方甲○不得擅自遷移、處分標的物，
    詎甲○竟基意圖不法之利益之概括犯意，連續自八十八年二月間及同年三月十
    八日起，即未再支付價款，其中Ｎ二─一三九六號自小客車尚欠四十一萬九千三
    百四十元、Ｊ五─四二五五號牌小貨車尚欠二十四萬九千五百元，並將該小客車
    移遷不明、小貨車遷移嘉義市朋友處，足以生損害於福灣公司。
二、案經福灣公司訴請台灣台南地方法院檢察署檢察官偵查起訴。
      理      由
一、右揭事實，業據上訴人即被告甲○於本院審理中坦承不諱，核與證人即福灣公
    司代理人李國迪證述情節相符，並有附條件買賣契約書及動產擔保交易附條件買
    賣設定登記申請書在卷可稽，被告自白核與事實相符，事證明確，被告犯行堪以
    認定。
二、核被告甲○所為，係犯動產擔保交易法第三十八條意圖不法之利益，將標的物
    遷移，致生損害於債權人之罪。又移送併辦部分因與前開起訴論罪部分有連續犯
    裁判上一罪之關係，為起訴效力所及，本院自得一併審理，附此敘明。被告先後
    二次為前開犯行，時間密接，手段相同，並觸犯同一罪名，顯係基於概括犯意為
    之，為連續犯，依刑法第五十六條規定論以一罪，並加重其刑。原審認被告之罪
    證明確，因予適用動產擔保交易法第三十八條，刑法第十一條前段、第五十六條
    、第四十一條，罰金罰鍰提高標準條例第一條前段、第二條等規定，並審酌被告
    之素行、犯罪之動機、目的、手段、品行、犯罪所生危害及犯後坦承犯行之態度
    等一切情狀，量處被告有期徒刑六月，並諭知易科罰金以三百元折算一日之標準
    。本院經核原判決認事用法及量刑，俱無不合。被告上訴意旨指摘原判決量刑過
    重而有不當之處，為無理由，應予駁回。
據上論斷：應依刑事訴訟法第三百六十八條，判決如主文。
本案經檢察官蘇南桓到庭執行職務。
中    華    民    國      八十九      年      三      月      二十八    日
                                  臺灣高等法院臺南分院刑事第一庭
                                      審判長法官  鄭    文    肅
                                            法官  楊    明    章
                                            法官  王    浦    傑
右正本證明與原本無異。
不得上訴。
                                      法院書記官  張    清    良
中    華    民    國      八十九      年      三      月      三十一    日
附錄：本判決論罪科刑法條
動產擔保交易法三十八條：動產擔保交易之債務人，意圖不法之利益，將標的物遷移
                        、出賣、出質、移轉、抵押或為其他處分，致生損害於債
                        權人者，處三年以下有期徒刑、拘役或科或併科六千元以
                        下罰金。


司法院資訊處製作；財團法人民間司法改革基金會備份。
